【裁判字號】    98,台上,5683
【裁判日期】    981002
【裁判案由】    違反槍砲彈藥刀械管制條例等罪
【裁判全文】
最高法院刑事判決            九十八年度台上字第五六八三號
上  訴  人  甲○○
            乙○○
上列上訴人等因違反槍砲彈藥刀械管制條例等罪案件，不服台灣
高等法院台中分院中華民國九十八年七月二十二日第二審判決（
九十八年度上訴字第九六七號，起訴案號：台灣台中地方法院檢
察署九十七年度偵字第四三七三號），提起上訴，本院判決如下
：
    主  文
上訴駁回。
    理  由
一、甲○○部分
按刑事訴訟法第三百七十七條規定，上訴於第三審法院，非以判
決違背法令為理由，不得為之。是提起第三審上訴，應以原判決
違背法令為理由，係屬法定要件。如果上訴理由書狀並未依據卷
內訴訟資料，具體指摘原判決不適用何種法則或如何適用不當，
或所指摘原判決違法情事，顯與法律規定得為第三審上訴理由之
違法情形，不相適合時，均應認其上訴為違背法律上之程式，予
以駁回。本件原判決維持第一審關於論處上訴人甲○○未經許可
，寄藏空氣槍罪刑部分之判決，駁回其此部分在第二審之上訴。
已詳敘認定犯罪事實之依據及憑以認定之理由，從形式上觀察，
並無任何違背法令之處。查槍砲彈藥刀械管制條例第八條第四項
，係將「持有」與「寄藏」為分別之處罰規定，單純之「持有」
，固不包括「寄藏」，但「寄藏」之受人委託代為保管，其保管
之本身所為之「持有」，既係「寄藏」之當然結果，法律上自宜
僅就「寄藏」行為為包括之評價，不應另就「持有」予以論罪。
甲○○受友人之託，寄藏系爭空氣槍，原判決論處其寄藏空氣槍
罪，適用法則，核無不合。甲○○上訴意旨，僅以伊係系爭空氣
槍之保管人，非持有人，仍遭判處重刑，實難甘服云云為唯一理
由，而於原判決究竟如何違背法令，並無一語涉及，其上訴自屬
違背法律上之程式，應予駁回。甲○○另被訴詐欺取財部分，不
得上訴於第三審法院，上訴人仍提起上訴，業經原審法院裁定駁
回，該部分已確定，附為敘明。
二、乙○○行使偽造文書部分
查第三審上訴書狀，應敘述上訴之理由，其未敘述者，得於提起
上訴後十日內補提理由書於原審法院，已逾上述期間，而於第三
審法院未判決前仍未提出上訴理由書狀者，第三審法院應以判決
駁回之，刑事訴訟法第三百八十二條第一項、第三百九十五條後
段規定甚明。本件上訴人乙○○行使偽造文書案件，不服原審判
決，於民國九十八年七月二十九日提起上訴，並未敘述理由，迄
今逾期已久，於本院未判決前仍未提出，依上開規定，其上訴自
非合法，應予駁回。乙○○另被訴詐欺取財部分，不得上訴於第
三審法院，上訴人仍提起上訴，業經原審法院裁定駁回，該部分
已確定，附為敘明。
據上論結，應依刑事訴訟法第三百九十五條，判決如主文。
中    華    民    國  九十八  年    十    月    二    日
                      最高法院刑事第十庭
                          審判長法官  花  滿  堂
                                法官  黃  正  興
                                法官  陳  東  誥
                                法官  林  錦  芳
                                法官  洪  昌  宏
      本件正本證明與原本無異
                                      書  記  官
中    華    民    國  九十八  年    十    月    五    日
                                                      v


司法院資訊處製作；財團法人民間司法改革基金會備份。
